臺灣臺南地方法院刑事判決　　　　　　　100年度訴字第480號
公　訴　人　臺灣臺南地方法院檢察署檢察官
被　　　告　吳明宗
上列被告因違反毒品危害防制條例案件，經檢察官提起公訴（10
0年度毒偵字第629號），被告於本院準備程序中就被訴事實為有
罪之陳述，本院合議庭裁定由受命法官獨任進行簡式審判程序，
判決如下
    主  文
吳明宗施用第一級毒品，累犯，處有期徒刑壹年。
    事實及理由
一、犯罪事實：吳明宗前於民國90年間因施用毒品案件，經本院
    裁定送觀察、勒戒後，認有繼續施用傾向，經本院以裁定令
    入戒治處所施以強制戒治，於90年8月15日停止戒治出監，
    並經臺灣臺南地方法院檢察署檢察官於91年3月22日以91 年
    度戒毒偵字第65號為不起訴處分確定。復於96年間因竊盜案
    件，經本院於96年12月31日以96年度簡字第4302號判處有期
    徒刑6月確定；又於同年間因施用毒品案件，經本院於97 年
    2月4日以97年度訴字第2號判處有期徒刑9月確定；再於97年
    間因施用毒品案件，經本院於97年10月30日以97年度訴字第
    1632號判處有期徒刑10月確定。上開各罪經接續執行後，甫
    於99年1月6日假釋出監，迄至99年5月8日期滿未經撤銷視為
    執行完畢。詎其猶未戒除毒癮，於前案執行完畢5年內，又
    基於施用第一級毒品之犯意，於100年2月14日下午5時許，
    在渠停放於臺南市○區○○路附近之車輛上，以針筒注射之
    方式施用第一級毒品海洛因1次。嗣吳明宗因形跡可疑，為
    警於100年2月15日，在臺南市○○區○○路7巷口盤查，經
    徵得吳明宗同意後採尿送驗，結果呈可待因及嗎啡陽性反應
    ，始查知上情。案經臺南市政府警察局永康分局移送臺灣臺
    南地方法院檢察署檢察官偵查起訴。
二、本件被告吳明宗所犯係死刑、無期徒刑、最輕本刑為3年以
    上有期徒刑以外之罪，其於準備程序中就被訴事實為有罪之
    陳述，經法官告知簡式審判程序之旨，並聽取公訴人及被告
    之意見後，認宜為簡式審判程序，依刑事訴訟法第273條之1
    第1項規定，裁定進行簡式審判程序加以審理，則依據刑事
    訴訟法第273條之2、同法第159條第2項之規定，不適用傳聞
    法則有關限制證據能力之相關規定；並得依同法第310條之2
    之準用同法第454條之規定製作略式判決書（僅記載「證據
    名稱」），合先敘明。
三、按毒品危害防制條例前於92年7月9日修正公布，自93年1月9
    日施行，觀之該條例第20條、第23條之立法理由，修正後該
    條例就施用毒品者，只於「初犯」及「5年後再犯」二種情
    形，有其追訴條件之限制，即須於初犯經觀察、勒戒或強制
    戒治釋放後，5年內均無施用毒品之行為，始能認其前所實
    施之觀察、勒戒或強制戒治已足遮斷毒癮，而得於5年後再
    犯時，再予適用初犯之規定，重行觀察、勒戒等程序。倘5
    年內已經再犯，被依法追訴處罰，縱其第3次（或第3次以上
    ）施用毒品之時間在初犯釋放5年以後，即與「5年後再犯」
    之情形有別，且因已於「5年內再犯」，顯見其再犯率甚高
    ，原實施觀察、勒戒或強制戒治，已無法收其實效，而無5
    年戒斷期之存在，自無再經觀察、勒戒及強制戒治之必要，
    應得逕行追訴處罰（最高法院95年台上字第1071號判決參照
    ）。經查：本件被告前於90年間因施用毒品案件，經本院裁
    定令送勒戒處所觀察、勒戒後，認有繼續施用毒品傾向，復
    經本院裁定令入戒治處所施以強制戒治，於90年8月15日停
    止戒治，並由臺灣臺南地方法院檢察署檢察官於91年3月22
    日，以91年度戒毒偵字第65號不起訴處分確定並釋放。復於
    前揭觀察、勒戒釋放後5年內，因施用毒品案件，分別經本
    院以94年度訴字第1533號判決，判處有期徒刑1年以及97 年
    度訴字第2號判決，判處有期徒刑9月、97年度訴字第16 32
    號判決，判處有期徒刑10月確定等情，有臺灣高等法院被告
    前案紀錄表在卷可稽，依上開說明，本件施用毒品犯行，乃
    屬3犯以上，距初犯強制戒治後雖逾5年，惟核與毒品危害防
    制條例第20條第3項所定「5年後再犯」之立法意旨不符，仍
    應予追訴、處罰。
四、前項犯罪事實，有下列事證足資證明：
  (一)被告於警詢及本院準備程序中之自白。
  (二)長榮大學濫用藥物尿液檢驗確認報告及應受尿液採驗人尿液
    檢體採集送驗記錄表1份。
  (三)卷附臺灣高等法院被告全國前案紀錄表。
五、查海洛因係屬毒品危害防制條例第2條第2項第1款所列之第
    一級毒品，核被告所為，係犯毒品危害防制條例第10條第1
    項之施用第一級毒品罪。另被告有如犯罪事實欄所載之科刑
    及執行紀錄，有臺灣高等法院被告全國前案紀錄表1份在卷
    可稽，其受有期徒刑執行完畢，5年內故意再犯本件有期徒
    刑以上之罪，為累犯，應依刑法第47條第1項規定加重其刑
    。爰審酌被告前已曾多次因施用毒品案件經觀察勒戒程序後
    ，仍未能徹底戒除毒癮，又多次因施用第一級毒品海洛因遭
    法院判處徒刑，仍舊因心志不堅，復犯本件之罪，顯見其戒
    癮之意志力尚薄弱，惟犯後坦承犯行態度良好等一切情狀，
    本院認檢察官對被告犯行具體求處有期徒刑1年，尚屬適中
    ，爰量處如主文所示之刑。
六、依刑事訴訟法第299條第1項前段、第273條之1第1項、第310
    條之1，毒品危害防制條例第10條第1項，刑法第11條前段、
    第47 條第1項，判決如主文。
本案經檢察官孫昱琦到庭執行職務。
中    華    民    國   100    年    5     月    24    日
                  刑事第一庭    法  官  鄭銘仁
以上正本證明與原本無異。
如不服本判決應於收受本判後10日內向本院提出上訴書狀，並應
敘述具體理由。其未敘述上訴理由者，應於上訴期間屆滿後20日
內向本院補提理由書狀（均須按他造當事人之人數附繕本）「切
勿逕送上級法院」。
                                書記官  郭勝華
中    華    民    國   100    年    5     月    31    日
附記：
毒品危害防制條例第10條第1項
施用第一級毒品者，處 6 月以上 5 年以下有期徒刑。